【裁判字號】    97,上易,735
【裁判日期】    971028
【裁判案由】    損害賠償
【裁判全文】
臺灣高等法院民事判決                 97年度上易字第735號
上  訴  人  甲○○
被 上訴 人  乙○○
上列當事人間請求損害賠償事件，上訴人對於中華民國97年7月7
日臺灣臺北地方法院97年度訴字第3852號第一審判決提起上訴，
本院於97年10月14日言詞辯論終結，判決如下：
    主  文
上訴駁回。
第二審訴訟費用由上訴人負擔。
    事實及理由
一、被上訴人起訴主張：上訴人於民國96年11月11日下午1時許
    ，在台北縣新店市○○路102巷42弄57號路旁，駕駛車號3C-
    2573號自用小客車擬迴轉，本應注意前後方是否有來車，依
    當時情形，並無不能注意之情事，竟疏未注意即逕行迴轉，
    適伊騎乘車號GPH-255號重型機車行經該處因煞車不及而發
    生碰撞，伊因而人車倒地，受有頸椎椎間突出、右側第1、7
    、8肋骨骨折、左側肩岬骨骨折、多處擦傷、頭部外傷合併
    腦震盪等傷害。上訴人上開行為觸犯過失傷害罪責，業經原
    法院97年度交簡字第29號刑事判決有罪確定等語。爰依侵權
    行為之法律關係，求為命上訴人賠償新台幣（下同）33萬9,
    000元（被上訴人起訴請求100萬元，原審僅命上訴人給付33
    萬9,000元，逾此部分為被上訴人敗訴判決，未據其聲明不
    服，不贅）。聲明：上訴駁回。
二、上訴人則以：財團法人佛教慈濟醫院台北分院（下稱慈濟醫
    院台北分院）96年12月20日、97年3月6日出具之診斷證明書
    醫師「囑言」欄分別記載「宜再修養三個月」或「宜修養三
    個月」等文字，後者似僅抄襲前出具之診斷證明書，並無診
    斷被上訴人身體狀況，且被上訴人已自原任職之保全公司離
    職，原審認被上訴人工作損失期間為七個月，顯有違誤。又
    原審認定之薪資損失及慰撫金均過高等語，資為抗辯。爰聲
    明：(一)原判決不利部分廢棄。(二)上開廢棄部分，被上訴人在
    第一審之訴駁回。
三、被上訴人主張因上訴人駕車過失致其受傷等事實，業據其提
    出慈濟醫院台北分院診斷證明書等件為證，並有刑事判決可
    稽，復為上訴人所不爭執，堪信其主張之事實為真。按因故
    意或過失，不法侵害他人之權利者，負損害賠償責任。不法
    侵害他人之身體或健康者，對於被害人因此喪失或減少勞動
    能力或增加生活上之需要時，應負損害賠償責任。不法侵害
    他人之身體、健康、名譽、自由、信用、隱私、貞操，或不
    法侵害其他人格法益而情節重大者，被害人雖非財產上之損
    害，亦得請求賠償相當之金額，民法第184條第1項前段、第
    193條第1項、第195條第1項前段分別定有明文。本件因上訴
    人過失行為致被上訴人受傷，被上訴人依上開侵權行為之規
    定請求賠償，自屬有據。茲就被上訴人求償項目及金額，是
    否有理，分述如下：
（一）工作損失部分：依被上訴人提出慈濟醫院台北分院96年12
      月20日、97年3月6日出具之診斷證明書，各醫師「囑言」
      欄均詳記載被上訴人自96年11月11日急診入院、住院、出
      院、治療恢復情形及「宜再修養三個月」或「宜修養三個
      月」等情觀之，可知被上訴人從96年11月11日受傷住院時
      起算至97年3月6日診斷證明書所載「宜修養三個月」止（
      約至97年6月6日）之期間約7個月，堪認被上訴人因本件
      車禍受傷治療致不能工作之合理時間約為7個月；上訴人
      空言否認工作損失期間為7個月，尚非可採；被上訴人每
      月薪資2萬7,000元，業據提出其擔任保全工作之96年10
      月份薪資證明，則被上訴人請求工作損失於18萬9,000元
      （27,000×7）範圍，核屬正當，應予准許。
（二）精神慰撫金部分：被上訴人受傷後，精神肉體均受痛苦，
      不言可諭，自得請求非財產上之損害賠償。經審酌被上訴
      人受傷之程度及精神上痛苦之程度，並斟酌上訴人高職畢
      業、月薪資約3萬元，及雙方之身分、地位、經濟能力（
      有稅務電子閘門財產所得調件明細表可參）等一切情狀，
      認其精神慰撫金之請求以15萬元為適當。
四、綜上所述，被上訴人依侵權行為之法律關係，請求上訴人給
    付33萬9,000元（計算式為：189,000＋150,000＝339,000）
    ，核屬有據，應予准許。原審判命上訴人如數給付，於法並
    無不合。上訴論旨，指摘原判決此部分不當，求予廢棄改判
    ，非有理由。
五、據上論結，本件上訴為無理由，依民事訴訟法第449條第1項
    、第78條，判決如主文。
中    華    民    國    97    年    10    月    28    日
                    民事第十庭
                        審判長法  官  黃豐澤
                              法  官  林麗玲
                              法  官  吳謀焰
正本係照原本作成。
不得上訴。
中    華    民    國    97    年    10    月    29    日
                              書記官  鄭淑昀


司法院資訊處製作；財團法人民間司法改革基金會備份。
